台灣高等法院交通事件裁定　　　　　　　　　　　　九十一年度交抗字第九二九號
　　抗　告　人
　　即受處分人　甲○○
右抗告人因違反交通管理處罰條例案件，不服台灣桃園地方法院中華民國九十一年八
月二日裁定（九十一年度交聲字第一二七號），提起抗告，本院裁定如左：
    主  文
抗告駁回。
    理  由
一、原審裁定意旨如附件。
二、抗告意旨略以：抗告人於民國九十一年一月二十二日為警查獲酒後駕車當日，係
    先在其朋友李樹銘位於桃園縣龜山鄉○○○路之住處吃燒酒雞，並由同行友人孫
    文勇駕車送伊回家，快要到桃園縣桃園市○○○路與經國路口時，孫文勇突然接
    到其母親之電話，要立刻趕回家，遂在路邊停車，要抗告人在路旁休息一下，再
    開車回家，隨即下車先行離去。豈知抗告人剛坐上駕駛座欲躺下休息時，警員即
    前來敲門要求其拿出行照，並實施酒測，惟抗告人確實是在路邊上休息，而未行
    駛於道路上云云。
三、按汽車駕駛人於飲酒後其吐氣所含酒精成份超過０．二五毫克以上者不得駕車；
    汽車駕駛人，酒精濃度過量駕駛汽車者，處新台幣（下同）六千元以上一萬二千
    元以下罰鍰，並當場禁止其駕駛，及吊扣其駕駛執照六個月；道路交通安全規則
    第一百十四條第一項第二款、道路交通管理處罰條例第三十五條第一項第一款分
    別定有明文。
四、經查抗告人為警查獲時吐氣所含酒精濃度高達每公升○、三一毫克乙節，有酒精
    濃度測試單一紙在卷可稽；再抗告人於案發時駕車行經桃園市○○○路及經國路
    口，右轉至經國路時隨即為站在經國路上之警員上前攔檢，並做成上開酒測，當
    時車子並未熄火，亦未看到有另一人從車上下車等情，並據在現場舉發之警員朱
    芳滿於原審證述明確，且繪有現場簡圖一張附卷可參。案發當天抗告人確至李樹
    銘家吃燒酒雞，離開時由孫文勇開車乙節，固據證人孫文勇於原審證稱：當天抗
    告人有吃燒酒雞，由伊開車載異議人回家，到大興西路時，伊接到母親之電話，
    就先下車坐計程車回去，把車子停在大興西路和經國路口之路邊，並將車子熄火
    ，要抗告人先在車上等，如果太久的話，會再打電話通知抗告人，伊下車後抗告
    人有無換座位至駕駛座，伊就不清楚等語在卷；核與證人李樹銘於原審證稱：案
  發當天抗告人及孫文勇均有到其住處，因抗告人有吃燒酒雞，所以請孫文勇開車
    載抗告人回家等語相符。然證人孫文勇及李樹銘上開證言，均只能證明自李樹銘
    家出發時，至大興西路經國路口時，係由孫文勇開車，尚無法證明於違規地點，
    係何人在車內？車子是否在行使狀態？參酌證人孫文勇於下車前既已將車子熄火
    停在路邊，叫抗告人在車上等，抗告人自可躺在原位繼續休息，以待孫文勇之通
    知，惟抗告人卻於孫文勇下車後，自行更換座位至駕駛座，由此可見抗告人顯有
    自行駕車之意思。況抗告人於原審異議狀內記載孫文勇停車之位置，係在快到大
    興西路及經國路之路口，並非已右轉至經國路上，而本件違規地點係在桃園市○
    ○路上，有違規單一紙在卷可參，足見本件應係證人孫文勇在大興西路經國路口
    下車後，由抗告人換坐至駕駛座，再駕車往前右轉至經國路上，而為警攔查無誤
    。
五、綜上所述，證人孫文勇及李樹銘之證言既無法證明上開車輛在違規地點係屬停止
    狀態，且抗告人所稱欲在車上休息，卻移位至駕駛座之舉，亦與常情不符，足見
    抗告人所言，不足採信。本院經審閱相關卷證，認原裁定法院認事用法，洵無違
    誤。抗告意旨仍執陳詞，指摘原裁定不當，委無可採，抗告為無理由，應予駁回
    。
六、據上論斷，應依道路交通案件處理辦法第二十六條，刑事訴訟法第四百十二條，
    裁定如主文。
中      華      民      國      九十一    年      十一      月    八    日
                              台灣高等法院交通法庭
                                  審判長法  官  葉  騰  瑞
                                        法  官  江  國  華
                                        法  官  莊  明  彰
右正本證明與原本無異。
不得再抗告。
                                        書記官  廖  嫣  雯
中      華      民      國      九十一    年      十一      月  十一    日
